臺灣高等法院高雄分院刑事判決　　　　　　　　九十年度重上更(三)字第一一一號
　　上　訴　人
　　即　被　告　　辛○○
　　選任辯護人　　吳春生
右上訴人因偽造文書等案件，不服臺灣高雄地方法院八十二年度訴字第二五００號中
華民國八十三年五月二十七日第一審判決（起訴案號：臺灣高雄地方法院檢察署八十
三年度偵字第四四九二、八五九０號），提起上訴，判決後經最高法院第三次發回更
審，本院判決如左：
      主  文
原判決撤銷。
辛○○共同偽造公印，處有期徒刑陸月，如易科罰金，以參佰元折算壹日。偽造之「
考選部章」、「中醫師考試檢定考試委員會關防」、「考試院印」、「顧守之」簽名
章、「孔德成」簽名章、「瞿韶華」簽名章各壹枚，與偽造之「甲○○七十四年座號
七四九一號考選部中醫師考試檢定考試科別及格證明及成績抄分單」、「甲○○（七
十四）中醫檢字第一二三四號中醫師考試應考資格證書」、「甲○○（七十五）特中
醫字第一二七號考試院特種考試及格證書」各壹紙，均沒收。
      事  實
一、辛○○（高職畢業）在高雄縣梓官鄉○○路一三０號經營源第參藥行，與從事中
    藥代工之甲○○（私立大榮高工畢業、未經起訴）係同業關係，渠倆明知未經過
    考試院中醫師檢定考試及中醫師特種考試及格，不可能取得上開中醫師考試應考
    資格證書、考試院特種考試（中醫師）及格證書、中醫師執照及相關證件，且作
    弊而得之假証件是違法之物，竟由辛○○介紹甲○○與專以販售偽造中醫師考試
    應考資格證書、考試院特種考試及格證書、暨中醫師執照化名「盧一郎」之盧政
    春（業經原審判處有期徒刑二年六月確定）認識，達成甲○○以新台幣（下同）
    一百六十萬元買得偽造中醫師考試應考資格證書、考試院特種考試（中醫師）及
    格證書、中醫師執照及相關證件，三人遂基於偽造甲○○中醫師考試應考資格證
    書、考試院特種考試（中醫師）及格證書、中醫師執照及相關證件之共同犯意聯
    絡，於八十一年一月二十九日及二月十日，均在高雄市○○○路與復興路口附近
    之企業家茶藝館內，由甲○○分別交付二十萬元及四十萬元訂金代價，並交付甲○○相片八張及上有年籍之身分證影本等資料予盧政春，嗣再經盧政春推由基於
    共同犯意之成年男子白忠敏（真實姓名不詳），在台中地區某不明處所，偽造「
    考選部章」「中醫師考試檢定考試委員會關防」「考試院印」之公印各一枚，及
    「顧守之」簽名章、「孔德成」簽名章、「瞿韶華」簽名章各一顆後，以之偽造
    「甲○○七十四年座號七四九一號考選部中醫師考試檢定考試科別及格證明及成
    績抄分單」（其上蓋用偽造「考選部章」公印）、「甲○○（七十四）中醫檢字
    第一二三四號中醫師考試應考資格證書」（其上蓋用偽造「中醫師考試檢定考試
    委員會關防」公印、主任委員「顧守之」簽名章）、「甲○○（七十五）特中醫
    字第一二七號考試院特種考試及格證書（其上蓋用偽造「考試院印」公印、院長
    「孔德成」及考選部長「瞿韶華」簽名章），並將上開偽造文件加以影印，推由
    盧政春接續分別於八十一年三月、同年五月及同年十一月間，均在上開企業家茶
    藝館，將偽造上開「甲○○七十四年座號七四九一號考選部中醫師考試檢定考試
    科別及格證明及成績抄分單」、「甲○○（七十四）中醫檢字第一二三四號中醫
    師考試應考資格證書」、「甲○○（七十五）特中醫字第一二七號考試院特種考
    試及格證書」文件影本交於甲○○收受，足以生損害於考選部、中醫師考試檢定
    考試委員會、考試院核發上開文件之正確性及他人。嗣盧政春因故未能接續提出
    偽造之甲○○中醫師執照，並逃逸無蹤，甲○○始向調查局高雄市調處檢舉。
二、案經甲○○訴由法務部調查局高雄市調查處移送臺灣高雄地方法院檢察署檢察官
    偵查起訴。
      理  由
一、訊之上訴人即被告辛○○（下稱被告）坦承其僅高商畢業，從事中藥舖維生，與
    經營中藥品自稱「盧一郎」者認識，盧某曾向其表示有辦法取得中醫師考試應考
    資格證書、考試院特種考試中醫師及格證書、中醫師執照及相關證件，其有介紹
    同業甲○○向盧某購買中醫師執照及相關證件情事，雖否認右揭犯行，辯稱：伊
    僅是介紹同業甲○○與盧某認識，未參與盧某共同偽造中醫師特種考試及格證書
    及相關文件，伊應非偽造證件共犯云云。惟查：
（一）甲○○確係經被告介紹向盧政春以一百六十萬元代價，買受偽造甲○○中醫師
      考試應考資格證書、考試院特種考試中醫師及格證書、中醫師執照及相關證件
      ，甲○○在被告陪同下，於八十一年一月二十九日及二月十日，均在高雄市○○○路與復興路口附近之企業家茶藝館內，由甲○○分別交付二十萬元及四十
  萬元，並交付甲○○二吋相片八張及內有年籍資料身分證影本予盧政春，作為
      購買偽造中醫師執照及相關證件訂金及偽造證件之用一事，為舉發人甲○○於
      法務部調查局高雄市調查處及偵審中陳訴綦詳，並為被告所是認，而甲○○係
      私立大榮高工畢業，未參加中醫師檢定考試及格，亦未參加中醫師特種考試一
      節，為其自承，則甲○○何能取得中醫師考試應考資格證書、考試院特種考試
      中醫師及格證書、中醫師執照及相關證件，顯見甲○○係以與盧政春共同偽造
      中醫師考試應考資格證書、考試院特種考試中醫師及格證書、中醫師執照及相
      關文件之犯意，由甲○○提供照片及內有籍貫出生年月日之身分證影本等資料
      ，推由共犯盧政春設法偽造已明，而被告明知上情，仍介紹甲○○向盧政春價
      購偽造中醫師特種考試及格證書、中醫師執照及相關證件，並於甲○○交付金
      錢、相片及身分證影本資料時在場，且幫收款人盧政春書立借據內容，有被告
      自承內容為其書寫之借據可按（見調查卷第九頁），被告有參與價購偽造證件
      之共同犯行已明。
（二）共犯盧政春交付甲○○如事實欄所示之「甲○○七十四年座號七四九一號考選
      部中醫師考試檢定考試科別及格證明及成績抄分單」，其上蓋有「考選部章」
      公印文；「甲○○（七十四）中醫檢字第一二三四號中醫師考試應考資格證書
      」，其上蓋有「中醫師考試檢定考試委員會關防」公印文、主任委員「顧守之
      」簽名章印文；「甲○○（七十五）特中醫字第一二七號考試院特種考試及格
      證書」，其上有蓋「考試院印」公印文、院長「孔德成」考選部部長「瞿韶華
      」簽名章印文，有上開三種證件影本可按（見調查卷第二四至二六頁），該等
      影本必有其原先偽造之原本存在才能影印，可見上開三種證件均已製作完成。
      又原審將上開三種證件影本送請考選部查證結果，考試院考選部並未核發上開
      甲○○之三種證書文件，此有考選部八十三年四月廿二日選高普字第二一六
      七號函及附件在卷足憑（見原審卷第七十五頁、七十六頁），則上開三種證件
      ，顯係偽造無訛。又上開偽造證件上，「考選部章」、「中醫師考試檢定考試
      委員會關防」公印文與考試院考選部真正使用各種考試成績抄分單部章、中醫
      師應考資格證書關防印之印模，二者字形粗細、筆劃勾勒明顯不同，此有考選
      部八十三年四月二十二日（八三）選高普字第二一六七號函及函附資枓（內附
      有真正公印之印文）可證，參以共犯盧政春於原審另案中供稱：「考選部章」
      、「中醫師考試檢定考試委員會關防」及「考試院印」等三枚公印係「白忠敏
      」所偽刻，並蓋各該公印於證件上，「白忠敏」再將偽造之證件影本郵寄給伊
      ，由伊交付甲○○等語，足認上開三種證件，及其上「考選部章」、「中醫師
      考試檢定考試委員會關防」及「考試院印」等三枚公印，「顧守之」「孔德成
      」「瞿韶華」等三枚簽名章，均係偽造已明。
（三）上開共犯盧政春交與甲○○之「甲○○（七十五）特中醫字第一二七號考試院
      特種考試及格證書」，經送請考選部查證結果，考試院並未核發上開甲○○之
      證書文件，但曾核發（七十五）特中醫字第一二七號考試院特種考試及格證書
      給實際考取人即證人葉徐月娥，固有考選部八十三年四月廿二日選高普字第
      二一六七號函足憑（見原審卷第七十五頁、七十六頁），惟証人葉徐月娥之中
      醫師特種考試及格証書並未遺失，仍在其保管持有中，其不認識盧政春、甲○○等人，此經証人葉徐月娥於本院前審陳述屬實（見本院上更二卷九十年五月
      十四日訊問筆錄），並有其提出之中醫師特種考試應考資格証書、及格証書可
      証（原本結案後寄還証人葉徐月娥，彩色影本附卷，彩色影本見本院上更二卷
      第一三五、一三六頁），經比對葉徐月娥提出之真中醫師特種考試及格証書，
      與甲○○名義之假中醫師特種考試及格証書影本確有不符，其中「考試院印」
      圖文之特徵不符，偽造考試院特種考試及格證書影本應非影印自葉徐月娥真實
      證件一事，此有法務部調查局第六處九十年六月二十二日（九十）陸（二）字
      第九○○三九三九六號鑑定通知單可憑（見本院上更二卷第一四０頁），益證
      共犯盧政春交予甲○○之「甲○○（七十五）特中醫字第一二七號考試院特種
      考試及格證書」，及其上所蓋「考試院印」之公印均係偽造，足證被告及共犯
      等確有右揭偽造証件犯行。
    綜上所述，本件事證已臻明確，被告所辯顯係卸責之詞，不足採信，其犯行已堪
    認定。至預定偽造之證件「中醫師執照」未完成，並不影響被告及共犯本件犯罪
    之成立。另被告固坦承其亦向共犯盧政春價購本人假證件，曾見過被告名義之假
    證件影本，但已遭共犯盧政春取走等語，因被告名義之假證件未扣案，本院此部
    份不予認定，均併此敘明。
二、按共同正犯之意思聯絡，原不以數人間直接發生者為限，即有間接之聯絡者，亦
    包括在內，最高法院七十七年台上字第二一三五號著有判例。由共犯盧政春所交
    付甲○○之中醫師考試應考資格證書其上，「甲○○」字跡與被告盧政春於原審
    另案審理時，當庭所書寫之字跡，其筆劃順序、字形勾勒，皆不相同，顯另有共
    犯所書寫，共犯盧政春稱尚有「白忠敏」之共犯乙節，堪予採信，雖被告否認知
    有「白忠敏」之人，然其犯意聯絡透過共犯盧政春而與「白忠敏」有間接之聯絡
    ，揆諸前揭判例意旨，被告與甲○○、盧政春及「白忠敏」，即成立共同正犯。
    次按將偽造證書複印或影印，與抄寫或打字不同，其於吾人實際生活上可替代原
    本使用，被認為具有與原本相同之信用性，故在一般情況下可予以通用，應認其
    為與原本作成名義人直接所表示意思之文書無異，自非不得為犯刑法上偽造證書
    罪之客體，最高法院七十五年台上字第五四九八號著有判例。核被告與共犯盧政
    春、甲○○、「白忠敏」等人推由共犯「白忠敏」偽刻「考選部章」、「中醫師
    考試檢定考試委員會關防」及「考試院印」等三枚公印，係犯刑法第二百十八條
    第一項偽造公印罪；偽造「顧守之」「孔德成」「瞿韶華」簽名章，係犯刑法第
    二百十七條第一項偽造印章罪；以上開偽造公印及印章，偽造「甲○○七十四年
    座號七四九一號考選部中醫師考試檢定考試科別及格證明及成績抄分單」、「甲○○（七十四）中醫檢字第一二三四號中醫師考試應考資格證書」、「甲○○（
    七十五）特中醫字第一二七號考試院特種考試及格證書」，足以生損害於考選部
    、或中醫師考試檢定考試委員會、或考試院核發上開文件之正確性及他人，係犯
    刑法第二百十二條偽造特種文書罪，依司法院大法官會議釋字第八十二號解釋，
    各罪間有方法目的牽連關係，應從一重之偽造公印罪處斷。被告就上開犯行與共
    犯盧政春、甲○○、「白忠敏」間，有犯意聯絡及行為分擔，俱為共同正犯。其
    偽造公印、印章用於偽造公印文、印文，其偽造公印文、印文之行為，應為偽造
    公印、印章之行為所吸收，不另論罪。被告基於單一犯意，所為前開多次偽造公
    印、特種文書（證件）等犯行，為接續犯，僅各論以一罪。
三、公訴人意旨另以：被告與盧政春基於共同犯意，於八十一年一月間向甲○○佯以
    交付一百六十萬元即可取得中醫師執照為由，而向甲○○詐取六十萬元；另於同
    期間向己○○佯稱，只要交付金錢不必將過考試即可取得七十五年度中醫師執照
    ，致使己○○陷於錯誤，而交付八十五萬元訂金，陸續並向被害人庚○○、丁○○、乙○○等人以同一情形詐財，因認被告另犯詐欺取財、偽造特種文書等罪嫌
    云云。訊之被告否認此部份犯行，辯稱伊始終以為盧某係盧一郎，是甲○○發現
    後告知才知叫盧政春，伊與甲○○相同，曾交付八十六萬元給盧某作為購買證書
    費用，伊並未對甲○○行騙，又伊並未介紹己○○、庚○○、丁○○、乙○○、
    揚松岡、丙○○等六人與盧某認識，己○○等六人均係甲○○與盧某認事後，經
    由甲○○自行介紹與盧某認識，伊均未介入等語。經查：被告自始否認有向甲○○行詐，並始終供述自己亦相信盧某，並欲向盧某購買中醫師執照而付給盧某八
    十六萬元，七十九年十月左右付三十六萬元，是向葉忠信借的，八十年一月付五
    十萬元，是向賴武敏借的等語，於偵查中經隔離訊問結果證人葉忠信證稱，辛○○於七十九年十月間向伊借三十六萬元，利息是銀行利，伊並載辛○○至盧某公
    司，只知辛○○要付錢給盧某，不知道是付什麼錢等語，證人賴武敏證稱，辛○○於七十九年底接近八十年左右，向伊要求借五十萬元，伊答應後，有借給蔡某
    ，利息是一分利等語，核與被告就借款時間、數目及利息等所供述亦大致相符（
    被告稱借款利息為一分，上述賴武敏亦供稱利息為一分，葉忠信雖供稱利息依銀
    行利，惟銀行利亦大約為一分，故此僅為葉忠信個人述之差異而已，尚難執此
    即認其三人所述有異，從而認不可採）。至被告與證人葉忠信、賴武敏就付款地
    點、還款日期或利息約定所述稍有歧異，仍因被告向證人葉忠信、賴武敏借錢日
    期係七十九年至八十年間，而檢察官偵訊日期係八十二年五月十二日，相隔已有
    二、三年之久，且債款已清償完畢，無再行刻意記住所致，自不能據認證人葉、
    賴二人所述不足採信。又共犯盧政春嗣後經通緝到案，於本院前審亦供稱，伊有
    拿影印的中醫師執照給辛○○，有向辛○○收款幾十萬元，辛○○應該不知道是
    騙局，不然就不會拿錢出來，甲○○是辛○○介紹的，甲○○再介紹其他人等語
    （見本院上訴卷八十四年九月十三日訊問筆錄）。依上所述顯見，被告本身亦有
    向盧政春購買中醫師執照，並付款給盧政春，按依常理，若被告與盧某有詐欺犯
    意聯絡而為詐騙集團之一份子，當不致其自身亦付款給盧某購買偽造證件。又被
    告於八十二年二月十一日（在甲○○於八十二年二月十九日向高雄市調查處提出
    告訴前）即向高雄地方法院檢察署提告訴，其告訴內容即指稱，告訴人（即辛○○）開設中藥店，盧一郎（後查係盧政春）向伊表示只要付給八十六萬元，渠即
    可為伊弄到一份中醫師執照，伊信以為真，於七十九年十月間在盧某之公司交付
    三十六萬元，八十年一月間在同處交付五十萬元，嗣盧某即一份告訴人名義之中
    醫師考試及格執照影本給告訴人看，又稱剛取得之執照須先租給台中藥店使用，
    隨即將影本收回，以上兩次付款有葉忠信在場可證，迄今未將中醫師執照交付告
    訴人，盧政春涉有偽造文書及詐欺罪嫌云云，有該署八十二年偵字第四四九二號
    卷可稽，按世上固不乏有對同夥提出告訴，以圖為自己脫罪者，惟究屬少數之例
    外，被告竟對盧某提出此告訴，此亦可見被告對甲○○失財部份並無與盧某共同
    詐財之犯意聯絡。況甲○○價購偽造證件，本身即屬涉有共同偽造證件犯行，已
    如前述，能否因自己不法行為主張被害亦有疑義，其違法價購偽造證件所為給付
    ，難認有何陷於錯誤而交付財物可言，且其事後亦介紹己○○等六位友人向盧某
    價買假證件，其地位與被告相同，無對其餘被害人己○○等六人行詐之犯意，則
    被告介紹甲○○向盧某價購偽造證件，除應負共同偽造公印證件罪責外，尚無另
    犯對甲○○詐欺取財犯行餘地。又本院查無證據證明被告知悉盧某冒用盧一郎身
    分行事，被告對盧某使用變造盧一郎身分證及用盧一郎名義簽立借據之犯行，自
    無關聯，公訴人所提之盧一郎身分證影本、以盧一郎名義簽發予甲○○收執之借
    據影本二紙，均不足作為被告有參與盧政春此部份行使變造身分證及偽造私文書
    （借據）犯行之依據。次查共犯盧政春於本院前審中證稱：「甲○○是辛○○介
    紹，甲○○再介紹他們（指己○○等人）要買證書的」「我有拿佣金給甲○○，
    而甲○○有無拿錢給辛○○，我不清楚」等語（見本院上訴卷第一一五頁），又
    本件告訴人甲○○於原審供述：其他六個被害人（指庚○○、楊松崗、丁○○、
    丙○○、乙○○、己○○）皆是伊介紹與盧政春認識，錢是交給盧政春，偽造之
    資料和證書亦是盧政春交給的等語，另被害人庚○○、楊松崗、丁○○、丙○○
    、乙○○、己○○（下稱己○○等六人）於原審中均證稱，經由甲○○之介紹而
    與盧政春認識等語（見原審卷第十二頁背面、第十三、二十九、三十頁），顯見
    己○○等六人均經係由甲○○之介紹而認識盧政春，錢均係交給盧政春（見原審
    卷第十二頁至第三十二頁），並均由盧政春（盧一郎）簽發收據交付被害人庚○○、楊松崗、丁○○、乙○○等人，有收據在卷可憑（高雄市調查處卷第九頁至
    十七頁）。至於丁○○、庚○○、楊松崗等人嗣後雖又改稱係由甲○○介紹認識
    辛○○等語（原審八十三年三月二十五日訊問筆錄），但與渠等前所供係由甲○○直接介紹與盧政春認識（一審八十二年七月十三日審判筆錄），及甲○○自承
    「這些人（指己○○等人）都沒見過辛○○」（上訴審八十三年九月九日訊問筆
    錄）不符，則被告辯稱此係事後己○○等六人因盧政春逃逸，為求對其求償之轉
    詞，符合情理，自難憑甲○○及己○○等人嗣後不利於被告之供述，遽認被告有
    參與盧政春此部份（即對己○○等六人收錢偽造假證件）犯行之依據。再甲○○
    、戊○○雖曾指稱被告有展示中醫師執照影本云云，然為被告始終否認，查被告
    僅於介紹甲○○與盧政春認識時，附和曾辦妥中醫師執照，並未展示中醫師執照
    正本與甲○○等人觀看，此自甲○○所提出之錄音譯文，曾（慶四）說：「你不
    是跟李（泳浩）說你正在辦，而是說已經辦出來在租人了‧‧」，辛○○（被告
    ）說：「因為我是要給李仔放心」，李（泳浩）說：「你有對我講已經辦出來了
    ，否則我那敢處理這個事情‧‧」，曾（慶四）說：「‧‧李仔就是因為得到你
    信用的答覆，才告訴他的好朋友」，亦顯見被告僅係告訴甲○○其之中醫師執照
    已經辦出來了，而非將其中醫師執照出示與甲○○觀看，且己○○等六人確係甲○○直接介紹與盧政春交易無訛，被告即無直接參與己○○等六人向盧政春價購
    假證件犯行，則盧政春所交付予庚○○、丁○○之卷附假證件，自與被告無關。
    另被告固有於八十二年一月十八日親自簽發本票十紙償還被害人庚○○等人（已
    扣除告訴人甲○○二紙本票），然被告辯稱其係在受脅迫之下不得已之行為等語
    ，查甲○○係因盧政春忽然失蹤，找尋無著，遂糾眾邀於八十二年一月十八日約
    被告前往其住處共商找尋盧某方法，此有甲○○於八十二年二月九日在市調處製
    作筆錄亦坦承「因盧政春避不見面後，我乃與庚○○等人要求辛○○負責」等語
    足證，又證人陳金田於原審證稱：「‧‧‧‧辛○○說他並沒有負責什麼，為什
    麼要還錢？後來有二位年輕人進來，對辛○○說限你多久要還錢，恐嚇他，辛○○說等盧政春出來再解決，後來他們開出清單請辛○○負責，辛○○說沒有欠你
    們錢，怎麼簽？」等語 (見原審八十二年七月二十日審判筆錄），參以告訴人甲○○所提出之其等於八十二年一月十八日與被告辛○○協商賠償之錄音譯文顯示
    ，被告始終只承認自己錯在不該介紹甲○○與盧政春認識，否認自己有參與詐騙
    甲○○等人之犯意，依被害人己○○當時所說「今天若盧先生能出來證明你是被
    害者，大家就不會找你，若沒辦法證明是被害者，你就是共謀的，大家找你就沒
    錯」（見高雄市調查處卷第三十一頁），顯見甲○○係因盧政春逃匿後，為求取
    信於其所介紹之己○○等六人，始找被告代償，被告於原審即以辯稱：「‧‧‧
    ‧己○○吵得我精神受不了，所以我就先還他八十五萬元」等語（見原審卷第五
    十七頁），再參以被告辛○○所簽發與被害人庚○○等人之本票，係由甲○○預
    先準備，而被告先於給付己○○之八十五萬元，亦由己○○自行載明辛○○係代
    替還款人（原審卷六十四頁）等情，足證被告係為息事寧人始簽發本票交付及先
    代償己○○之八十五萬元，尚不能據此被告簽發交予己○○等六人之本票遽認定
    被告有參與對己○○等六人收錢及偽造證件犯行之依據，此外查無其他積極證據
    足證被告有參與此等部份詐欺、偽造證件犯行，因公訴意旨認此等部分與前述論
    罪部分，有牽連犯之裁判上一罪關係，爰不另為無罪之諭知，附此敘明。
四、原審予以被告論罪科刑，固非無見，惟查被告僅參與甲○○部份偽造公印、證件
    犯行，並無另犯詐欺取財犯罪，亦未參與己○○等其餘六位部份偽造公印及特種
    文書犯行，已如前述，原判決認定被告參與甲○○及其餘己○○等六人偽造公印
    、證件及詐欺取財犯行，自有未合。被告上訴意旨，否認犯罪，指摘原判決不當
    ，雖無理由，惟原判決既有上開可議，自應將原判決撤銷改判，審酌被告明知未
    經過中醫師檢定或特種考試，不可能取得中醫師考試應考資格證書、中醫師特種
    考試及格證書及相關證件，且作弊而得之假証件是違法之物，竟夥同盧政春等人
    ，偽造假證件，所生危害，盧政春基於主導地位情節最重，被告情節尚輕，及犯
    後態度等一切情狀，爰量處有期徒刑六月，並諭知易科罰金之折算標準。查被告
    行為後，刑法第四十一條第一項易科罰金之條件放寬，此係將來刑之執行問題，
    被告犯罪所處之刑，自應逕行適用新修正刑法第四十一條第一項規定，諭知易科
    罰金之折算標準。偽造之「考選部章」、「中醫師考試檢定考試委員會關防」、
    「考試院印」公印各一枚，及偽造「顧守之」簽名章、「孔德成」簽名章、「瞿
    韶華」簽名章各一顆，因未能證明業已滅失，均應依刑法第二百十九條規定宣告
    沒收。偽造「甲○○七十四年座號七四九一號考選部中醫師考試檢定考試科別及
    格證明及成績抄分單」、「甲○○（七十四）中醫檢字第一二三四號中醫師考試
    應考資格證書」、「甲○○（七十五）特中醫字第一二七號考試院特種考試及格
    證書」為共犯所有，因犯罪所得之物，爰依刑法第三十八條第一項第二款宣告沒
    收。
據上論結，應依刑事訴訟法第三百六十九條第一項前段、第三百六十四條、第二百九
十九條第一項前段，刑法第二十八條、第二百十二條、第二百十七條第一項、第二百
十八條第一項、第二百十九條、第五十五條、第四十一條第一項、第三十八條第一項
第三款，罰金罰鍰提高標準條例第一條前段、第二條，判決如主文。
本案經檢察官郭振昌到庭執行職務。
中    華    民    國        九十一      年      三      月      八      日
                              臺灣高等法院高雄分院刑事第七庭
                                  審判長法官  李春昌
                                        法官  黃憲文
                                        法官  莊飛宗
右正本證明與原本無異。
如不服本判決應於收受本判決後十日內向本院提出上訴書狀，其未述上訴理由者，
並得於提起上訴後十日內向本院補提理由書狀（均須按他造當事人之人數附繕本)「
切勿逕送上級法院」。
                                      書記官  張明賢
中    華    民    國        九十一      年      三      月     十二     日
附錄：本判決論罪科刑法條：
刑法第二百十二條：
偽造、變造護照、旅券、免許證、特許證及關於品行、能力、服務或其他相類之證書
、介紹書，足以生損害於公眾或他人者，處一年以下有期徒刑，拘役或三百元以下罰
金。
刑法第二百十七條第一項：
偽造印章、印文或署押，足以生損害於公眾或他人者，處三年以下有期徒刑。
刑法第二百十八條第一項：
偽造公印或公印文者，處五年以下有期徒刑。
                                                                      Ｈ
